臺灣臺中地方法院刑事判決　　　　　　　96年度訴字第3468號
公　訴　人　臺灣臺中地方法院檢察署檢察官
被　　　告　乙○○
上列被告因毒品危害防制條例案件，經檢察官提起公訴（96年度
毒偵字第5149號），被告就被訴事實為有罪之陳述，經本院合議
庭評議後，裁定由受命法官獨任改行簡式審判程序審理，判決如
下：
    主    文
乙○○施用第一級毒品，處有期徒刑拾月。扣案之第一級毒品海
洛因貳包（不含包裝袋，合計驗餘淨重貳點伍零伍捌公克）沒收
銷燬之，另與毒品海洛因析離後之空包裝袋貳個均沒收。又施用
第二級毒品，處有期徒刑陸月，扣案之第二級毒品甲基安非他命
壹包（驗後含壹個塑膠袋，貳張標籤，毛重零點捌壹肆肆公克）
沒收銷燬之，另扣案之玻璃球吸食器壹個沒收。應執行有期徒刑
壹年貳月，扣案之第一級毒品海洛因貳包（不含包裝袋，合計驗
餘淨重貳點伍零伍捌公克）及第二級毒品甲基安非他命壹包（驗
後含壹個塑膠袋，貳張標籤，毛重零點捌壹肆肆公克），均沒收
銷燬之；另與毒品海洛因析離後之空包裝袋貳個及玻璃球吸食器
壹個，均沒收。
    犯罪事實
一、乙○○前於民國八十七、八十八年間分別因施用毒品案件，
    經本院先後二次裁定送觀察、勒戒後，均認無繼續施用毒品
    之傾向，由臺灣臺中地方法院檢察署檢察官為不起訴處分確
    定。復因施用第一、二級毒品案件，經強制戒治，於八十九
    年六月二日執行完畢，並由該署檢察官提起公訴，經於八十
    八年七月二十一日以八十八年度訴字第一一０七號分別判處
    有期徒刑一年及八月，定應執行刑一年六月確定；再因施用
    第一級毒品案件，經本院判處有期徒刑十月確定，二案接續
    執行，甫於九十一年八月十七日縮刑期滿執行完畢（未構成
    累犯）；又再於九十五、九十六年間因施用第一、二級毒品
    案件，經本院於九十六年六月二十九日合併判處有期徒刑二
    年確定（尚未執行）。詎仍不知悔改，復基於施用第一級毒
    品犯意，於九十六年九月四日下午二時許，在其位於台中市
    西屯區○○路○段二八五號八樓之十九之租屋處，以將海洛
    因摻入香菸內點燃吸食方式，施用第一級毒品海洛因一次。
    又另基於施用第二級毒品之犯意，於九十六年九月四日上午
    十時許，亦在上址，以將安非他命放入玻璃球吸食器內燒烤
    成煙霧後吸食方式，施用第二級毒品甲基安非他命一次。嗣
    於九十六年九月四日晚上六時三十分許，為警前往上開地點
    執行搜索時查獲，並扣得第一級毒品海洛因二包（不含包裝
    袋，合計驗餘淨重二．五０五八公克）、第二級毒品甲基安
    非他命一包（驗後含一個塑膠袋，二張標籤，毛重０．八一
    四四公克；註：因檢體受潮，毒品未能與該塑膠袋分離），
    及其所有供施用甲基安非他命用之玻璃球吸食器一個。
二、案經台中縣警察局霧峰分局報請臺灣臺中地方法院檢察署檢
    察官偵查起訴。
    理    由
一、上開事實，業經被告乙○○於警詢及偵審時坦認不諱，而被
    告為警查獲後所採取之尿液，經送請中山醫學大學附設醫院
    檢驗科藥物檢測中心檢驗結果，嗎啡與甲基安非他命均呈現
    陽性反應，有該中心出具之尿液檢驗報告一份附卷可稽（見
    偵查卷第十一頁）。另被告為警查獲時所扣得之白色粉末二
    包，經鑑驗後確實含有毒品海洛因成分（不含包裝袋，合計
    驗餘淨重二．五０五八公克）；又所扣得淡黃色結晶一包，
    經鑑識後確檢出甲基安非他命成分（驗後含一個塑膠袋，二
    張標籤，毛重０．八一四四公克；註：因檢體受潮，毒品未
    能與該塑膠袋分離），此有行政院衛生署草屯療養院九十六
    年十月十一日草療鑑字第０九六０００七八六七號鑑定書各
    一紙附卷可稽，復有被告所有供施用甲基安非他命用之玻璃
    球吸食器一個扣案可資佐證，足見被告上開自白確與事實相
    符，堪予採認。
二、按海洛因、甲基安非他命分屬毒品危害防制條例第二條第二
    項第一款、第二款所指之第一級、第二級毒品，核被告乙○
    ○所為，係犯毒品危害防制條例第十條第一項之施用第一級
    毒品罪、同法條第二項之施用第二級毒品罪。被告施用前後
    持有第一級毒品及吸食前持有第二級毒品之低度行為，分別
    為其施用第一級毒品及第二級毒品之高度行為所吸收，均不
    另論罪。被告所犯前開二罪間，犯意各別，罪名且互殊，應
    予分論併罰之。爰審酌被告前已因施用毒品犯行經判處有期
    徒刑及執行，竟仍故態復萌，復行施用毒品不輟，無視於毒
    品對於自身健康之戕害及國家對於杜絕毒品犯罪之禁令；惟
    衡酌施用毒品係屬自戕行為，被告犯罪手段尚屬平和，亦未
    因此而危害他人，所生損害尚非鉅大，而被告於犯後於坦承
    犯行，尚見悔意之犯罪後態度，暨施用毒品者均有相當程度
    之成癮性及心理依賴，其犯罪心態與一般刑事犯罪之本質並
    不相同，應側重適當之醫學治療及心理矯治為宜，及本件被
    告施用海洛因及甲基安非他命均僅一次等一切情狀，分別量
    處如主文所示之刑，並定其應執行之刑。
三、被告乙○○為警查獲所扣得之白色粉末二包（不含包裝袋，
    合計驗餘淨重二．五０五八公克）、第二級毒品甲基安非他
    命一包（驗後含一個塑膠袋，二張標籤，毛重０．八一四四
    公克；註：因檢體受潮，毒品未能與該塑膠袋分離，故與毒
    品甲基安非他命一併宣告沒收），經鑑驗後既分別含有毒品
    海洛因與毒品甲基安非他命之成分，俱如前述，應同依毒品
    危害防制條例第十八條第一項前段規定，併予宣告沒收銷燬
    之。又扣案之與毒品海洛因析離後所餘空包裝袋二個，係被
    告所有且供其為本件施用毒品海洛因犯行所用之物；另扣案
    之玻璃球吸食器一個，則為被告所有供施用甲基安非他命犯
    罪使用之物，應依刑法第三十八條第一項第二款之規定，宣
    告沒收。
據上論斷，依刑事訴訟法第二百七十三條之一第一項、第二百九
十九條第一項前段，毒品危害防制條例第十條第一項、第二項、
第十八條第一項前段，刑法第十一條、第五十一條第五款、第三
十八條第一項第二款，判決如主文。
本案經檢察官甲○○到庭執行職務。
中　　華　　民　　國　　96　　年　　11　　月　　30　　日
                  刑事第二庭    法  官  曾佩琦
上正本證明與原本無異。
如不服本判決，應於收送達後十日內向本院提出上訴書狀（應敘
述具體理由並附繕本）。
上訴書狀如未敘述理由，應於上訴期間屆滿後二十日內補提理由
書於本院。
                                書記官  何淑鈴
中　　華　　民　　國　　96　　年　　11　　月　　30　　日
附錄本案論罪科刑法條：
【毒品危害防制條例第十條】
  施用第一級毒品者，處六月以上五年以下有期徒刑。
  施用第二級毒品者，處三年以下有期徒刑。
